最　高　行　政　法　院　裁　定
　　　　　　　　　　　　　94年度裁字第01978號
上　訴　人　乙○○
被 上訴 人　高雄縣政府稅捐稽徵處
代　表　人　甲○○
上列當事人間因土地增值稅事件，上訴人對於中華民國93年5月
31日高雄高等行政法院93年度簡字第111號判決，提起上訴，本
院裁定如下：
　　主  文
上訴駁回。
上訴審訴訟費用由上訴人負擔。
　　理  由
一、按對於適用簡易程序之裁判提起上訴或抗告，須經本院許可
    ，且該許可以訴訟事件所涉及之法律見解具有原則性者為限
    ，行政訴訟法第235條定有明文。
二、本件上訴意旨略謂：原審就提起撤銷訴訟部分，未予審判，
    亦未引述法條之內容，從其理由又不知究係適用何項法規，
    其主文失所依據。撤銷訴訟事涉公益，並無金額或價額可資
    衡量，原審適用簡易程序，適用法規不當。原審未依職權審
    認本件之特別要件，徒以兩造所陳理由而為論斷，有判決不
    適用法規或適用不當之違法。上訴人所有被拍賣房地是否適
    用「自用住宅用地稅率計課土地增值稅」，係「租稅選擇權
    」，被上訴人未依土地稅法第9條、第34條、第34條之1規定
    予以審酌，逕以上訴人「退稅請求權」及「公法上請求權」
    之行使已逾五年之時效，其處分違反行政程序法第10條規定
    。原審就上開攻擊防禦方法未加審酌，豈得宣言「原告之主
    張，即非可採」。被上訴人以迴避財政部函釋之作法，避免
    上訴人可能提出信賴保護原則之適用，亦有違行政恣意之禁
    止原則，原審未記載關於攻擊或防禦方法之意見及法律上之
    意見，判決不備理由。土地稅法第34條之1第2項，係屬特別
    規定，不得類推適用稅捐稽徵法第28條之規定，原判決違反
    「特別法優於普通法」、「類推適用」、「法律適用原則」
    ，自屬違背法令云云。
三、本院按本件係關於稅捐課徵事件涉訟，上訴人請求退還所核
  　課之稅額在新台幣20萬元以下，原審適用簡易程序，於法並
  　無不合。原判決已記載得心證之理由，並認「本件原告之訴
　　為無理由，應予駁回」等詞，顯就上訴人所提撤銷訴訟及課
　　予義務訴訟，均加審理，尚無未予審判之情事。其他上訴論
　　旨，僅泛言原判決有不適用法規或適用不當、攻擊防禦方法
　　未加審酌、不備理由、或徒以一己之歧見再事爭執，經核並
　　無所涉及之法律見解具有原則上之重要情事，上訴人提起上
　　訴，不合首揭規定，不應許可，其上訴難謂合法，應予駁回
　　。
四、依行政訴訟法第249條第1項前段、第104條、民事訴訟法第
    95條、第78條，裁定如主文。
中    華    民    國    94    年    9     月   22     日
                  第二庭審判長法  官　廖　政　雄
                              法  官　林　清　祥
                              法  官　鍾　耀　光
                              法  官　姜　仁　脩
                              法  官  胡  國  棟
以  上  正  本  證  明  與  原  本  無  異
中    華    民    國    94    年    9    月    22     日
　　　　　　　　　　　　　　　書記官　張　雅　琴
